【裁判字號】    97,訴,1942
【裁判日期】    971229
【裁判案由】    毒品危害防制條例
【裁判全文】
臺灣基隆地方法院宣示判決筆錄          97年度訴字第1942號
公  訴  人  臺灣基隆地方法院檢察署檢察官
被      告  丙○○
                      現於臺灣基隆監獄
指定辯護人  本院公設辯護人甲○○
上列被告因毒品危害防制條例案件，於中華民國97年12月29日下
午3時15分，在本院第三法庭宣示判決，出席人員如下：
    法      官  陳伯厚
    書  記  官  黃士元
    通      譯  陳欣男
法官起立朗讀判決主文、犯罪事實要旨、處罰條文、附記事項，
及告以上訴限制、期間並提出上訴狀之法院，且諭知記載其內容
：
一、主  文：
    丙○○施用第一級毒品，累犯，處有期徒刑拾月，扣案之注
    射針筒壹支沒收。
二、犯罪事實要旨：
    引用檢察官起訴書所載（如附件）。
三、處罰條文：
    毒品危害防制條例第10條第1 項、刑法第11條、第47條第1
    項、第38條第1 項第2 款、第3 項。
四、附記事項：
    無。
五、協商判決除有刑事訴訟法第454條之4第1項第1款於本訊問程
    序終結前，被告撤銷協商合意或檢察官撤回協商聲請者；第
    2款被告協商之意思非出於自由意志者；第4款被告所犯之罪
    非第455條之2第1項所定得以協商判決者；第6款被告有其他
    較重之裁判上一罪之犯罪事實者；第七款法院認應諭知免刑
    或免訴、不受理者情形之一，及違反同條第2項「法院應於
    協商合意範圍內為判決；法院為協商判決所科之刑，以宣告
    緩刑或2年以下有期徒刑、拘役或罰金為限」之規定者外，
    不得上訴。
六、如不服本件判決，得自收受判決送達之日起10日內，向本院
    提出上訴書狀，上訴於第二審法院。
中    華    民    國    97    年    12    月    29    日
                  臺灣基隆地方法院刑事第二庭
                      書  記  官  黃士元
                      法      官  陳伯厚
以上正本證明與原本無異。
本判決除有刑事訴訟法第455條之4第1項第1款、第2款、第4款、
第6款、第7款所定情形之一，或違反同條第2項規定者外，不得
上訴。
如有前揭除外情形，對於本件判決如有不服，應於收受本判決後
10日內向本院提出上訴書狀，其未敘述上訴理由者，並得於提起
上訴後10日內向本院補提理由書狀（均須按他造當事人之人數附
繕本）「切勿逕送上級法院」。
中    華    民    國    97    年    12    月    29    日
                      書  記  官  黃士元
附件：
臺灣基隆地方法院檢察署檢察官起訴書
                                    97年度毒偵字第3066號
    被      告  丙○○  男  30歲（民國○○年○月○○日生）
                        住臺北縣板橋市○○街25巷2弄8-1號
                        （現在臺灣基隆監獄執行）
                        國民身分證統一編號：Ｚ000000000號
上列被告因違反毒品危害防制條例案件，業經偵查終結，認應提
起公訴，茲敘述犯罪事實及證據並所犯法條如下：
        犯  罪  事  實
一、丙○○前因施用毒品案件，經依臺灣板橋地方法院裁定令入
    勒戒處所觀察、勒戒，因認無繼續施用毒品之傾向，於民國
    90年2月6日釋放出所，並經臺灣板橋地方法院檢察署檢察官
    以90年度毒偵字第501號為不起訴處分確定。又因施用毒品
    、偽造文書等案件，經同法院分別以92年度易緝字第46號、
    92年度板簡字第449號判處有期徒刑4月、4月，經同法院裁
    定應執行有期徒刑6月確定，並於92年11月8日縮刑期滿執行
    完畢。再因施用毒品案件，經同法院以96年度訴字第1915號
    判處有期徒刑10月、6月，各減為有期徒刑5月、3月，應執
    行有期徒刑7月確定，而於97年8月14日縮刑期滿執行完畢。
    猶不知悔改，復基於施用第一級毒品之犯意，於97年10月10
    日下午1時許，在臺北縣板橋市華東公園內，以針筒注射方
    式，施用第一級毒品海洛因。嗣因行跡可疑，於同日下午1
    時30分許，在臺北縣板橋市○○路○段130巷25弄口，為警盤
    查而查獲，並扣得丙○○主動交付其所有供施用毒品之器具
    注射針筒1支。另經警徵得丙○○之自願性同意後採集尿液
    送驗，發現呈嗎啡陽性反應，而查知上情。
二、案經臺北縣政府警察局板橋分局報告臺灣板橋地方法院檢察
    署呈請臺灣高等法院檢察署檢察長令轉本署偵辦。
        證  據  並  所  犯  法  條
一、證據清單及待證事實
   ┌──┬─────────┬────────────┐
   │編號│  證 據 名 稱     │     待  證  事  實     │
   ├──┼─────────┼────────────┤
   │ 一 │被告丙○○於警詢及│全部犯罪事實            │
   │    │偵查中之供述      │                        │
   ├──┼─────────┼────────────┤
   │ 二 │臺灣檢驗科技股份有│證明被告於97年10月10日所│
   │    │限公司於97年10月29│採之尿液送檢驗結果，呈海│
   │    │日所出具之濫用藥物│洛因之代謝物嗎啡陽性反應│
   │    │檢驗報告、臺北縣政│之事實                  │
   │    │府警察局板橋分局偵│                        │
   │    │辦毒品危害防制條例│                        │
   │    │案被移送人姓名及代│                        │
   │    │碼對照表各乙紙    │                        │
   ├──┼─────────┼────────────┤
   │ 三 │臺北縣政府警察局板│證明被告於上開時、地為警│
   │    │橋分局扣押筆錄、扣│查獲並自動交付褲袋內注射│
   │    │押物品目錄表、臺灣│針筒1支予警方之事實     │
   │    │板橋地方法院檢察署│                        │
   │    │扣押物品清單各乙份│                        │
   ├──┼─────────┼────────────┤
   │ 四 │採證照片2張       │同上編號三              │
   ├──┼─────────┼────────────┤
   │ 五 │刑案資料查註紀錄表│證明被告於上揭觀察、勒戒│
   │    │                  │執行完畢釋放後5年內再犯 │
   │    │                  │施用毒品案件及本件構成累│
   │    │                  │犯之事實                │
   └──┴─────────┴────────────┘
二、核被告所為，係違反毒品危害防制條例第10條第1項之施用
    第一級毒品罪嫌。又被告有如犯罪事實欄所載之論罪科刑執
    行情形，有刑案資料查註紀錄表在卷可稽，其於有期徒刑執
    行完畢後，5年以內故意再犯本件有期徒刑以上之罪，為累
    犯，請依刑法第47條第1項之規定加重其刑。另扣案之注射
    針筒1支，為被告所有供施用第一級毒品之工具，請依刑法
    第38條第1項第2款規定宣告沒收。
三、依毒品危害防制條例第23條第2項、刑事訴訟法第251條第1
    項提起公訴。
    此    致
臺灣基隆地方法院
中    華    民    國    97    年    12    月    8     日
                              檢 察 官  乙  ○  ○
本件正本證明與原本無異
中    華    民    國    97    年    12    月    17    日
                              書 記 官  鍾  惠  娟
附錄所犯法條：
毒品危害防制條例第10條第1項
施用第一級毒品者，處 6 月以上 5 年以下有期徒刑。
施用第二級毒品者，處 3 年以下有期徒刑。


司法院資訊處製作；財團法人民間司法改革基金會備份。
